# 业务的判断

提问人：chenyiwei 时间：2012-02-27 01:52:39
个人理解，投资性房地产本身可以直接带来现金流入，也就是租金收入并不是通过“投入”和“加工处理过程”得到的。所以案例 1 中的投资性房地产虽然有租金流入（产出），但这个产出没有明显的投入和加工处理过程作为其来源，所以该单一资产实体不构成“业务”。
在案例 2 中，由于需提供的辅助服务（维修和安保）是重大的，因此可以理解为需要有明显的投入和加工处理过程来提供这些服务，作为赚取收入的前提条件，所以案例 2 中的企业实际上是投资性房地产和其他相关资产、人员的有机组合，不能单纯理解为一个单一资产实体，所以存在“业务三要素”，因此理解为构成业务。

回答人：chenyiwei
个人理解，投资性房地产本身可以直接带来现金流入，也就是租金收入并不是通过“投入”和“加工处理过程”得到的。所以案例 1 中的投资性房地产虽然有租金流入（产出），但这个产出没有明显的投入和加工处理过程作为其来源，所以该单一资产实体不构成“业务”。
在案例 2 中，由于需提供的辅助服务（维修和安保）是重大的，因此可以理解为需要有明显的投入和加工处理过程来提供这些服务，作为赚取收入的前提条件，所以案例 2 中的企业实际上是投资性房地产和其他相关资产、人员的有机组合，不能单纯理解为一个单一资产实体，所以存在“业务三要素”，因此理解为构成业务。